# 净资产审计基准日至股改期间发生亏损需要怎么处理？

提问人：女飞侠 时间：2016-05-12 12:32:25
某公司净资产审计基准日是 2015 年 8 月 31 日，股改是 2016 年 2 月 5 日，若在 2015 年 8 月 31 日至 2016 年 2 月 5 日期间出现亏损应该怎么处理？有什么风险？是否出现出资不实？是否需要股东勇现金补足亏损？

回答人：chenyiwei
建议要求股东用现金补足该过渡期间的亏损额。否则，在股改实施日，将没有足够的可用于按原方案折股的净资产，构成出资不实的瑕疵。

提问人：安好 时间：2017-06-12 21:40:41
陈版好，如果股改实施日，合并报表的净资产低于实收资本，母公司个别报表的净资产高于实收资本，这种情况是否需要股东补足亏损额？谢谢！

回答人：chenyiwei
因为股改净资产依据的是个别报表层面经审计的基准日帐面净资产，所以不必由股东补足差额。但这种情况需谨慎考虑个别报表层面长期股权投资和合并报表层面子公司各项资产减值准备计提的充分性。

提问人：呼叫帮助 时间：2017-06-28 22:14:30
本公司收购另外一个公司，评估事务所是按收益法进行评估，评估价值 5000 万元。 领导问我，收益法是按未来公司持续的现金流入和流出计算出来的，真实的反映了公司价值。如果是这样，我收购这个公司付出 5000 万元，未来也只能给公司带来 5000 万元，那我现在收购这个公司有什么益处啊？ 说实话，领导的话我无法回答他，我认为他说的有道理，但是我无法给他解释他的疑惑，特请教陈版！

回答人：chenyiwei
1 、资金折现产生的时间价值； 2 、未来实际收益高于或低于预测收益的收益和风险； 3 、与本企业现有业务的协同效应； 4 、消灭竞争对手等。